臺灣高等法院民事裁定                 100年度破抗字第34號
抗  告  人  中華開發工業銀行股份有限公司
法定代理人  曾垂紀
代  理  人  章育誠
上列抗告人因相對人遠茂光電股份有限公司間宣告破產事件，對
於民國100年5月25日臺灣新竹地方法院所為裁定（100年度破字
第6號）提起抗告，本院裁定如下：
    主      文
抗告駁回。
抗告程序費用由相對人負擔。
    理      由
一、抗告意旨略以：相對人不能清償債務，早於民國100年2月24
    日即經伊向臺灣新竹地方法院（下稱新竹地院）100年度破
    抗字第4號具狀聲請宣告相對人破產（下稱前破產事件）。
    職是，本件係於前破產事件繫屬中，復重行提出之破產宣告
    聲請，於法已有未合。又除債務人之財產不敷清償破產財團
    費用及破產財團債務外，尚難認無宣告破產之實益。原法院
    以相對人財產總額於債權清償成數比例之多寡，及債務人之
    財產是否足以清償有優先權之稅捐，為衡量宣告相對人破產
    有無實益之標準，亦屬不當。另相對人前於97年8月間，因
    業務大量虧損，向新竹地院聲請重整，惟因虧損持續擴大，
    且進行重整程序已逾2年仍未有盈餘可供攤還債務，而遭新
    竹地院駁回重整之聲請，當不致有應納營利事業所得稅而未
    繳納之情形。況原法院認定相對人應納之稅額，依財政部臺
    灣北區國稅局竹東稽徵所回函所載，僅係暫行核定，與相對
    人實際應申報之情形顯不相符。再者，破產宣告前，相對人
    所積欠之稅捐，除有其他應優先受償之特別規定外，應與其
    他破產債權平等分配。然何以破產宣告前之應納稅捐，具優
    先受償地位，原法院裁定（下稱原裁定）理由亦未見說明。
    從而，原裁定既有不法及諸多違誤等情，爰提起本件抗告，
    請求廢棄原裁定云云。
二、第按，當事人不得就已起訴之事件，於訴訟繫屬中，更行起
    訴；原告之訴，有起訴違背第253條之規定者，法院應以裁
    定駁回之，此觀諸民事訴訟法第253條、第249條第1項第7款
    規定自明。又關於破產之程序，除本法有規定外，準用民事
    訴訟法之規定，破產法第5條亦有明定。
三、經查：
（一）抗告人於100年2月24日向新竹地院具狀聲請宣告相對人破
      產，經新竹地院以前破產事件受理在案，現尚在審理中等
      節，為抗告人、相對人所無異詞（見本院卷第85頁背面）
      ，並有本院公務電話紀錄表、前破產事件卷封面影本、民
      事宣告破產聲請狀影本附卷可稽（分見本院卷第79頁至第
      81頁），自可確定。
（二）相對人於前破產事件繫屬後，復於100年3月10日向原法院
      聲請宣告相對人破產，並經原法院於100年5月25日以原裁
      定駁回等情，亦有民事破產聲請狀、原裁定在卷可稽（見
      原法院卷第3頁至第4頁、第114頁至第117頁）。基此可見
      ，抗告人聲請之前破產事件尚於新竹地院繫屬審理時，相
      對人另聲請宣告相對人破產，再向原法院重行提出，且經
      原法院以原裁定為裁定，堪予認定。
（三）破產事件雖屬非訟事件性質，然破產之程序，常有相當之
      複雜性，法院對於各當事人所為實體主張，亦包含於破產
      程序之審理，某程度且具有訟爭性。據此，揆諸上二之規
      定意旨，破產事件於法院繫屬審理時，其裁判內容尚未確
      定，基於司法資源之有限使用，避免程序不安定及裁判矛
      盾等考量，不應准許再就同一當事人之破產事件，再向法
      院為宣告破產聲請，應可確定。是以，相對人於前破產事
      件繫屬中，復聲請宣告相對人破產，原法院應以相對人之
      聲請為不合法而裁定駁回，至為明灼。
（四）至相對人雖謂：前破產事件為抗告人聲請，而本件為伊聲
      請，故當事人不同，應非同一事件云云。然而，前破產事
      件與本件聲請之破產人均為相對人，自屬同一當事人。蓋
      若依相對人之立論基礎，不同聲請人聲請之破產事件即非
      同一事件，則數百名債權人均得同時或先後聲請宣告同一
      債務人破產，而不受上二所示規定之拘束，則上（三）所
      述之各項程序制度機能，實難以達成，顯違立法本旨。以
      故，相對人上開所陳，應非可採，併此指明。
（五）準此，原裁定以本件破產程序之進行無實益為由，駁回相
      對人之聲請，其理由雖有未當，但結論並無二致，仍應予
      以維持。從而，抗告意旨指摘原裁定不當，求予廢棄，為
      無理由，應予駁回。
四、據上論結，本件抗告為無理由，爰裁定如主文。
中    華    民    國   100    年    7     月    25    日
                  民事第五庭
                        審判長法  官  李錦美
                              法  官  黃雯惠
                              法  官  鍾任賜
正本係照原本作成。
本裁定除以適用法規顯有錯誤為理由外，不得再抗告。如提起再
抗告，應於收受後10日內委任律師為代理人向本院提出再抗告狀
。並繳納再抗告費新台幣１千元。
中    華    民    國   100    年    7     月    25    日

                              書記官  吳金來